【裁判字號】    89,上易,3399
【裁判日期】    891127
【裁判案由】    傷害
【裁判全文】
臺灣高等法院刑事判決                          八十九年度上易字第三三九九號
    上  訴  人
    即  被  告  甲○○
右上訴人因傷害案件，不服臺灣基隆地方法院八十九年度易字第三五一號，中華民國
八十九年七月二十日第一審判決（起訴案號：臺灣基隆地方法院檢察署八十九年度偵
字第一七四０號）提起上訴，本院判決如左：
    主  文
上訴駁回。
    事  實
一、甲○○於民國八十九年三月十五日上午十時許，駕駛車號Ｅ七－三五六號營業小
    客車行經基隆市○○路二六四巷十一號乙○○住處前時，因乙○○拾荒所用之推
    車停放路中，阻礙其通行，遂以所駕汽車推撞前開推車，乙○○見狀出面理論，
    並以拾荒取得之奶粉罐丟擲甲○○之汽車，甲○○遂心生不滿，基於普通傷害之
    故意，以前開奶粉罐丟擊乙○○頭部，並將之推倒地上，致乙○○右側頂部頭皮
    瘀血擦傷、右大腿腫脹、右髖部瘀血、右股骨大小轉子間骨折，甲○○見乙○○
    倒地受傷隨即駕車離去，嗣因乙○○鄰居陳愛琴聽聞乙○○喊叫聲出面查看，記
    下王銘林所駕營業小客車之車號始悉上情。
二、案經被害人乙○○訴請臺灣基隆地方法院檢察署檢察官偵查起訴。
    理  由
一、訊據上訴人即被告甲○○固坦承於右揭時地與告訴人乙○○因用路問題發生爭執
    ，惟矢口否認有何傷害犯行，辯稱：因告訴人之推車堵住巷道無法通行，經其鳴
    按喇叭約二分鐘後仍無人處理，伊不得已乃駕車推開該推車，嗣告訴人以奶粉罐
    丟擲其車，伊遂下車將奶粉罐丟回告訴人住處牆內，告訴人復手持柴刀，伊認告
    訴人會有傷害舉動，故抓住告訴人之手，於鬆手後，告訴人自己跌坐地上，伊並
    未毆打告訴人云云。然查，右揭事實，業據告訴人乙○○指訴綦詳，核與證人即
    告訴人鄰居陳愛琴於警訊時證稱：「當時我人在工作，先聽到一連串很大的喇叭
    聲，後有他兩的爭吵聲，沒多久乙○○喊我才出來看到他躺在旁邊，前額有血，
    而那計程車正好要離開，我便記下車號，並提供給警方」（見偵查卷第十三頁反
    面），及證人江錦香於偵查中證稱：「當時是我叫救護車送告訴人去醫院的，當
    日我聽到柴在叫，我才跑出去看，當時柴已倒在地上，頭有流血，而被告已逃逸
    ‧‧‧」（見偵查卷第二十三頁反面）等情相符，而告訴人確因上開傷害送國軍
    八一二醫院治療，並有國軍八一二醫院出具之診斷證明書及基隆市警察局工作記
    錄簿附卷可稽，參以告訴人平日拾荒維生，被告於偵查時亦自承告訴人行動還算
    靈活，並無跛腳的樣子等語（見偵查卷第十頁反面），告訴人既行動自如，自不
    可能無端跌坐地上而受傷之理，告訴人之傷害顯係與被告發生爭執時，因被告之
    推擠所致，被告上開辯解，乃避重就輕之詞，不足採信，本件事證明確，被告犯
    行洵堪認定。
二、核被告甲○○所為，係犯刑法第二百七十七條第一項之普通傷害罪。原審本同上
    見解，適用刑法第二百七十七條第一項、罰金罰鍰提高標準條例第一條前段、第
    二條之規定，並審酌被告之素行，僅因細故即傷害年逾九十歲之告訴人，犯後猶
    飾詞狡辯，毫無悔意，迄未賠償告訴人之損害及告訴人所受傷害程度等一切情狀
    ，量處有期徒刑三月，並諭知易科罰金之折算標準，其認事用法及量刑核無不合
    ，被告上訴否認犯罪指摘原判決不當為無理由，應駁回其上訴。
據上論斷，應依刑事訴訟法第三百六十八條，判決如主文。
本案經檢察官郭弘佑到庭執行職務。
中      華      民      國    八十九    年     十一     月    二十七    日
                              臺灣高等法院刑事第十三庭
                                  審判長法  官  常  尚  信
                                        法  官  盧  彥  如
                                        法  官  周  占  春
右正本證明與原本無異。
不得上訴。
                                        書記官  蕭  麗  珍
中    華    民    國    八十九    年      十一      月       二十七     日
附錄：本案論罪科刑法條全文
刑法第二百七十七條第一項
傷害人之身體或健康者，處三年以下有期徒刑，拘役或一千元以下罰金。


司法院資訊處製作；財團法人民間司法改革基金會備份。
